Inventaris van het archief van het Nederlandse Gezantschap in Denemarken, 1815-1863 (1909), 1920-1940
Nationaal Archief, Den Haag
Gezantschap Denemarken
1815-1940
Z26108
254 inventarisnummer(s); 7,40 meter
Normale geschreven, getypte en gedrukte documenten, geen bijzondere handschriften.
Nationaal Archief, Den Haag
Gezantschap Denemarken (1815-1940)
Het archief bevat ingekomen en verzonden brieven van het departement van Buitenlandse Zaken en overige brieven van en aan de consuls gericht; agenda's van brieven. Er zijn verder enige stukken over internationale geschillen en over handels en verkeerszaken. Voor de periode 1920-1940 zijn er stukken rakende het personeel en de consulaire dienst (afzonderlijke Nederlandse consulaten), de interne politiek en het koningshuis, scheepvaart, handel en verkeer en politieke samenwerking in Scandinavië. Van het consulaat-generaal te Kopenhagen zijn er onder meer protocollen van scheepsverklaringen en van het consulaat Hjorring kopieboeken van uitgaande stukken.
Archiefvorming
Geschiedenis van de archiefvormer
1. De Nederlandse gezanten te Denemarken (1815-1864)
Als buitengewone gezanten en gevolmachtigde ministers voor Nederland zijn bij het Hof van Denemarken de volgende personen geakkrediteerd geweest:
Jhr. S. Dedel, 31 oktober 1814-1 november 1815
P.J.F. Baron van Crombrugghe, 8 februari 1816-19 april 1825
A.J. Burggraaf de Goupy de Quabeck, 19 april 1825-21 oktober 1831
daarna werd de legatie waargenomen door Baron A.A. Bentinck tot 13 augustus 1832
Jhr. C.D.E.J. Bangeman Huijgens, 13 augustus 1832-15 mei 1842
Jhr. E.M.A. Martini, 15 mei 1842-16 maart 1854
Mr. F.M.W. Baron Testa, 16 maart 1854-13 februari 1855
C.M.E.G. Graaf van Bylandt, 13 februari 1855-31 oktober 1856
Mr. H.C. du Bois, 15 oktober 1856-17 mei 1860
daarna waarneming van de legatie door Mr. O.W.J. Bergh van Middelburgh tot 6 juli 1860, waarna de waarneming overgenomen werd door Mr. W.F. Rochussen tot diens benoeming als Minister Resident bij het Hof van Denemarken op 19 december 1862-14 augustus 1870.
In het tijdvak 1863-1910 was de Nederlandse gezant in Zweden en Noorwegen tevens geaccrediteerd in Denemarken. Voor dit tijdvak raadplege men de inventaris van het gezantschap in Zweden, Noorwegen en Denemarken.
2. Het Nederlandse gezantschap te Denemarken (1920-1940) en de consulaire vertegenwoordigingen te Kopenhagen, Hjorring en Skagen
Tussen 1863 en 1920 was de Nederlandse gezant bij de Deense regering gevestigd te Stockholm. Per kabinetsrescript van 17 oktober 1919 no. 40 werd besloten een afzonderlijke diplomatieke vertegenwoordiger in Kopenhagen te plaatsen. W.L.F.C. Ridder van Rappard werd bij KB. 1 januari 1920 no. 93 benoemd tot gezant bij de regeringen van Denemarken, IJsland en Noorwegen met als standplaats Kopenhagen.
Ridder van Rappard werd medegeaccrediteerd bij de regeringen van Estland, Letland en Litouwen. In de Noorse hoofdstad Christiania werd een tijdelijk zaakgelastigde gevestigd. In 1936 verwierf deze vertegenwoordiger een zelfstandige status. Ijsland werd tot 1918 door Denemarken bestuurd. Daarna had het land een zelfstandige regering en was tot 1944 via een personele unie met Denemarken verbonden. De gezantschappen bij de drie Baltische staten verdwenen na 1940 als gevolg van het verlies van de onafhankelijkheid van deze staten.
Bij KB. 18 juni 1937 werd tot gezant benoemd H.W.G.M. Ridder Huyssen van Kattendijke. Deze werd direct na de inval van de Duitse troepen in Nederland in mei 1940 teruggeroepen. Het consulaat-generaal te Kopenhagen ressorteerde tot 1920 onder het gezantschap te Stockholm. Het ressort omvatte het gehele Deense koninkrijk. De consulaire ambten in Kopenhagen werden in de 19e eeuw bekleed door telgen uit de familie De Coninck. Consul-generaal waren achtereenvolgens:
C.E. de Coninck (van 1865 tot 1898)
W.M. van Haarst (van 1898 tot 1908)
J.G.M. van Rietbergen (van 1909 tot 1939)
J.F. Wyers (van 1939 tot 1940)
De vice-consulaten in de Noorddeense steden Hjorring en Skagen werden op 1 april 1853 opgericht.
Te Hjorring waren vice-consul:
Christian Henrik Nielsen (van 1853 tot 1881)
Jorgen Holgaard Nielsen (van 1881 tot 1903)
Jens Waldermar Magensen (van 1903 tot 1924)
Te Skagen waren vice-consul:
Niels Frederik Fabricius (van 1853 tot 1883)
Christiaan Ibsen Fabricius (van 1883 tot 1919)
Beide vice-consulaten werden bij KB. van 22 november 1924 no. 11 opgeheven.
Opgemerkt wordt, dat de gezant in Denemarken in het tijdvak 1920-1940 eveneens geaccrediteerd was bij de regeringen van Noorwegen, IJsland, Estland, Letland en Litouwen.
Geschiedenis van het archiefbeheer
Gedurende de jaren 1911 en 1912 zijn door het Algemeen Rijksarchief de archiefbescheiden overgenomen van het Departement van Buitenlandse Zaken, de legaties en consulaten, lopende tot en met het jaar 1830. In juli 1921 werden de bescheiden overgenomen over de jaren 1830-1848 en in mei 1923 die van 1848-1870.
Het archief van de Nederlandse legatie in Denemarken over de jaren 1815-1864 is in gedeelten samen met het archief van het Departement van Buitenlandse Zaken aan het Algemeen Rijksarchief overgedragen. Een inventaris is opgenomen in de Verslagen omtrent 's Rijks Oude Archieven van het jaar 1918, waarin men tevens op blz. 341 en vlg. een beschouwing aantreft omtrent de legaties in het algemeen.
De hier gepresenteerde inventaris is tot stand gekomen als gevolg van de overdracht begin 1990 van het Gezantschapsarchief met aanhang uit het tijdvak (1845)1920-1940. Bij deze overdracht was door het ministerie van Buitenlandse Zaken gezorgd voor een naadloos aansluitende nummering met het reeds eerder overgedragen deel van het Gezantschapsarchief, periode 1815-1863.
Toegevoegd is de in 1987 getroffen standaard-openbaarheidsregeling voor archieven afkomstig van het ministerie van Buitenlandse Zaken, met de bepaling van de nummers van dit archief, waarop art. 2 van de regeling betrekking heeft. Art. 1 van de regeling heeft betrekking op alle stukken ouder dan 50 maar jonger dan 75 jaar. De archieven zijn openbaar met dien verstande dat:
Ten aanzien van het raadplegen van archiefbescheiden, die tussen 75 en 50 jaar oud zijn, de onderzoek(st)er een verklaring dient te ondertekenen, waarbij hij/zij belooft zorgvuldig om te gaan met gegevens waarvan de openbaarmaking een aantasting is van het recht op eerbiediging van de persoonlijke levenssfeer. Alvorens tot openbaarmaking van het resultaat van het onderzoek kan worden overgegaan, is hiertoe toestemming vereist van de Rijksarchivaris van de Tweede Afdeling.
De openbaarheid van de archiefbescheiden jonger dan 50 jaar en opgesomd in bijgevoegde bijlagen beperkt wordt, omdat zij gegevens bevatten waarvan openbaarmaking een aantasting is van het recht op eerbiediging van de persoonlijke levenssfeer of waarvan openbaarmaking kan leiden tot onevenredige bevoordeling of benadeling van bij de aangelegenheid betrokken natuurlijke personen of rechtspersonen dan wel van derden. Voor het raadplegen van deze bescheiden is vooraf toestemming vereist van de Rijksarchivaris van de Tweede Afdeling.
Met het van kracht worden van deze regeling zijn alle voorgaande regelingen inzake de openbaarheid van archieven afkomstig van het Ministerie van Buitenlandse Zaken en berustend bij het Algemeen Rijksarchief vervallen.
Bepaling 2 is van toepassing op: inv.nrs. 106; 121; 124; 154.
De in deze inventaris beschreven archieven werden in 1965 naar het Ministerie te 's-Gravenhage gezonden.
De verwerving van het archief
Het archief is krachtens bepalingen van de Archiefwet overgebracht.
Inhoud en structuur van het archief
Ordening van het archief
In 1975 werden de archieven geschoond en beschreven door C.B. Quist. Deze handhaafde de oorspronkelijke orde van het gezantschapsarchief, maar wijzigde de chronologische serie van het archief van het consulaat-generaal in een serie onderwerpsdossiers.
Alvorens de archieven aan het Algemeen Rijksarchief werden overgedragen hebben in 1988 enige herordening en aanvullende vernietiging plaatsgevonden.
Om de agenda's van het gezantschapsarchief als toegang bruikbaar te houden is achter de dossierbeschrijvingen de oorspronkelijke rubrieksindeling van de stukken vermeld. Een concordans van deze rubrieksnummers met de inventarisnummers is als bijlage bij de inventaris opgenomen.
Retro-acta uit het archief van het gezantschap te Stockholm zijn tussen haken gedateerd. (inv. nrs. 107, 114, 115, 125, 127, 128, 148 en 161)
De archieven van het consulaat-generaal te Kopenhagen en van de vice-consulaten te Hjorring en Skagen zijn als gedeponeerde archieven opgenomen.
De omvang van de archieven bedraagt ca. 1,5 meter.
Aanwijzingen voor de gebruiker
Openbaarheidsbeperkingen
Deels openbaar, deels beperkt openbaar (A).
Materiële beperkingen
Het archief kent geen beperkingen voor het raadplegen van stukken als gevolg van slechte materiële staat.
Aanvraaginstructie
Openbare archiefstukken kunnen online worden aangevraagd en gereserveerd. U kunt dit ook via de terminals in de studiezaal van het Nationaal Archief doen. Om te kunnen reserveren dient u de volgende stappen te volgen:
Creëer een account of log in.
Selecteer in de archiefinventaris een archiefstuk.
Klik op ‘Reserveer’ en kies een tijdstip van inzage.
Verwant materiaal
Beschikbaarheid van kopieën
Inventarisnummers van dit archief zijn niet in kopievorm beschikbaar
Bijlagen
Concordans van de rubrieksindelingen van het gezantschapsarchief met de inventarisnummers
A 102 t/m 106, 196
A5 190
A6 96
A36 97
A54 98
A63 99
A71 100
A76 172
A78 101, 102
A79 191
AE 150
B 163
C 107, 108, 111, 114, 115, 120, 121, 122, 124, 126, 129, 130
C3 111
C5 112
C6 115
C7 119
C8 114
C9 116
C10 117
C12 118
C13 113
C14 120
C17 109
C18 123
C20 125
C21 127
C23 129
C52 126
C80 121
H 165, 166, 168, 173, 176, 197, 201
H76 162
H282 167
H313 166
H318 163
H344 166
H384 169
J1 204
J11 158
J15 161
J18 156
J40 151
J43 160
J46 207
J70 209
K 210
K13 205
K21 210
L23g 173
L23p 174
M 152, 188, 212
M13 152
M14 188
N 154, 155
N24 153
O43 131
P 134, 180, 182 t/m 185, 187, 189, 200, 201, 211
P3 198
P5 181
P7 182, 183
P8 179
P14 140
P15 200
P16 184
P17 183
P18 185
P20 192
P21 187
P23 199
P28 180
P29 194
P37 145
P38 132
P39 182
P42 180
P44 192, 193
P47 192
P48 206
P51 180
P53 187
P54 141
P55 195
P57 146
P58 192
P60 180
P73 164
P74 135
P75 180
P79 139
P86 147
P99 134
P112 136
P118 186
Q17 170, 171
Q63 157, 159
Q87-88 179
Q143 177
Q169 178
R 149
R4 148, 149
R17 148
T 175
T6 166
U 138
X 137, 142 t/m 144, 205
X7 203
X16 208
Y1 212
Y11 133
Beschrijving van de series en archiefbestanddelen
- Archiefblok 1815-1863, 1.
  - Stukken voor 1830., I.
    - Brieven, van het Departement van Buitenlandse Zaken ontvangen., 1815-1830.; 1-3; 3 pakken
      - 1815 juni 22-1818 december 31., 1
      - 1819 januari 7-1822 december 27., 2
      - 1823 januari 1-1830 november 26., 3
    - Minuten van brieven, aan het Departement van Buitenlandse Zaken verzonden., 1815-1830.; 4-6; 3 pakken
      - 1815 juni 10-1818 december 12., 4
      - 1819 januari 9-1822 december 24., 5
      - 1823 januari 7-1830 december 31., 6
    - Brieven, van ministers in Denemarken ontvangen., 1815 juni 5-1830 december 25.; 7; 1 pak
    - Minuten van brieven, aan de ministers in Denemarken verzonden., 1815 juli 4-1830 december 14; 8; 1 pak
    - Brieven, van Nederlandse consuls in Denemarken ontvangen., 1816 juni 5-1830 december 14.; 9; 1 pak
    - Minuten van brieven, aan de Nederlandse consuls in Denemarken verzonden., 1816 mei 30-1829 april 30.; 10; 1 pak
    - Brief aan ridder de Breteville, kamerheer van de Koning van Denemarken, over ene door hem uitgevonden machine, 1825 oktober 10.; 11; 1 stuk
    - Brief aan de Nederlandse zaakgelastigde te Stockholm over huwelijksstukken., 1828 oktober 14.; 12; 1 stuk
    - Brief aan de directeur-generaal van politie te Kopenhagen over de diefstal van juwelen, aan de Prinses van Oranje toebehorende., 1829 oktober 10.; 13; 1 stuk
    - Lijst van de dignitarissen ten Koninklijke paleize te Kopenhagen., (z.d.); 14; 1 stuk
    - Gedrukte stukken, als:, 15; 1 pak
      - Deensche plakkaten en ordonnantië: 1805 en 1817-1831
      - voorschriften voor de Koninklijke Deensche Aziatische Compagnie, 1787 november 21
      - brochure van 1825-1830 en
      - een reglement voor de Militaire hoge school te Kopenhagen van 1830 augustus 24.
    - Instructiën voor de gezant, 1815 en 1816.; 16; 2 stukken
    - Sleutel van het cijferschrift, door de gezant gebruikt., 1816.; 17; 1 stuk
    - Ingekomen en minuten van uitgaande brieven betreffende een schuldvordering der familie Van Amerongen van Renswoude op het handelshuis De Coningh te Kopenhagen., 1814-1816.; 18; 1 omslag
    - Ingekomen en minuten van uitgaande brieven betreffende de sequestratie der goederen van de Belgische R.K. missie op het eiland Nordstrand., 1816-1817.; 19; 1 omslag
    - Ingekomen brieven van verschillende particuliere personen. Deels met minuutantwoorden., 1817 en 1825 en 1828.; 20; 9 stukken
  - Stukken na 1830., II.
    - Algemeen gedeelte, A.
      - Minuten van brieven verzonden aan het Nederlandse Departement van Buitenlandse Zaken, 1831-1853.; 21-25; 5 pakken
        - 1831-1837, 21
        - 1838-1842, 22
        - 1843-1846, 23
        - 1847-1849, 24
        - 1850-1853, 25
      - Ingekomen brieven van het Nederlandse Departement van Buitenlandse Zaken., 1831-1853.; 26-28; 3 pakken
        - 1831-1842, 26
        - 1843-1848, 27
        - 1849-1853, 28
      - Agenda van brieven, ingekomen van en verzonden aan het Nederlandse Departement van Buitenlandse Zaken., 1842-1854.; 29; 1 deel
      - Minuten van brieven, verzonden aan het Deense Departement van Buitenlandse Zaken., 1831-1853.; 30; 1 pak
        De brieven over 1840 ontbreken.
      - Ingekomen brieven van het Deense Departement van Buitenlandse Zaken., 1831-1853.; 31-32; 2 pakken
        - 1831-1842, 31
        - 1843-1853, 32
          de brieven over 1840 ontbreken.
      - Agenda van brieven, ingekomen van en verzonden aan het Deense Departement van Buitenlandse Zaken., 1842-1854.; 33; 1 deel
      - Minuten van brieven, verzonden aan Nederlandse consuls in Denemarken., 1831-1833, 1836, 1838-1839, en 1843-1854.; 34; 1 pak
      - Ingekomen brieven van Nederlandse consuls in Denemarken., 1831-1854.; 35-38; 4 pakken
        - 1831-1836, 35
        - 1837-1842, 36
        - 1843-1848, 37
        - 1849-1854, 38
      - Agenda van brieven, ingekomen van en verzonden aan de Nederlandse consuls in Denemarken., 1842-1854.; 39; 1 deel
      - Minuten van uitgaande brieven., 1854-1862.; 40-46; 7 pakken
        Hierbij bevinden zich ook de minuten van brieven, verzonden aan de Nederlandse en Deense Departementen van Buitenlandse Z
        - 1854-1856, 40
        - 1857 januari-juni., 41
        - 1857 juli-december., 42
        - 1858, 43
        - 1859, 44
        - 1860, 45
        - 1861-1862, 46
      - Ingekomen brieven., 1854-1862.; 47-53; 7 pakken
        Hierbij bevinden zich ook de brieven, ingekomen van de Nederlandse en Deense Departementen van Buitenlandse Zaken.
        - 1854-1856, 47
        - 1857, 48
        - 1858, 49
        - 1859, 50
        - 1860, 51
        - 1861, 52
        - 1862, 53
      - Ingekomen brieven van de Nederlandse gezant te Zweden en Noorwegen en van verschillende particuliere personen., 1832-1834, en 1839-1840.; 54; 1 omslag
        De brieven van de gezant te Zweden en Noorwegen zijn semi-ambtelijk.
      - Ingekomen en minuten van uitgaande brieven betreffende de houding van de Deense regering inzake Sleeswijk-Holstein en van de Nederlandse regering inzake Limburg tegenover de Duitse Bond, 1861-1862.; 55; 1 omslag
        Gemerkt IV a.
    - Internationale geschillen, B.
      - Minuten van uitgaande brieven betreffende de Deense en Duitse kwestie., 1862 Gemerkt IV.; 56; 1 omslag
        De meeste dezer brieven zijn gericht aan het Nederlandse Departement van Buitenlandse Zaken.
      - Protocollen van de vergaderingen van de Duitse Bond betreffende de Deense-Duitse kwestie., 1861-1862.; 57; Gedrukte stukken; 1 pak
        Met bijlagen
      - Verzamelingen van diplomatieke bescheiden betreffende de Deense kwestie., 1856-1862.; 58; 1 pak
        Gedrukte stukken
      - Verhandeling betreffende de strijd tussen de Duitse en de Deense taal in Sleeswijk., z.j. (na 1860).; 59; 1 stuk
      - Additionele acte van de handelstractaten, bestaande tussen Denemarken en Rusland., 1831.; 60; Gedrukt; 1 stuk
    - Zaken betreffende koloniën, C.
      - Ingekomen en minuten van uitgaande brieven betreffende het sluiten van een handelsverdrag door Denemarken met Japan door bemiddeling van de Nederlandse gezant in Japan, 1862-1863.; 61; 1 omslag
      - Ingekomen en minuten van uitgaande brieven betreffende het sluiten van een handelsverdrag door de Hanzesteden met Japan door bemiddeling van de Nederlandse gezant in Japan., 1861.; 62; 1 omslag
    - Handels- en verkeerszaken, D.
      - Afschriften van brieven, gewisseld tussen de Nederlandse en de Deense regering betreffende de gelijkstelling der wederzijdse vlaggen., 1825-1832.; 63; 1 omslag
        De stukken van vóór het jaar 1830. die in dit dossier aanwezig zijn, konden daar niet van gescheiden worden.
      - Afschriften van brieven, gewisseld tussen de Nederlandse en Deense regering betreffende herziening van het tarief van de Sondtol., 1842.; 64; 1 omslag
      - Ingekomen en minuten van uitgaande brieven betreffende vragen van internationale en van Deense zeerecht., 1860-1861.; 65; 1 omslag
      - Ingekomen en minuten van uitgaande brieven betreffende een plan tot de aanleg van een kanaal door Holstein, van Husum naar Eckernförde., 1860-1862.; 66; 1 omslag
      - Ingekomen en minuten van uitgaande brieven betreffende de heffing van doorvoerrechten op het Eiderkanaal., 1861-1862.; 67; 1 omslag
      - Ingekomen en minuten van uitgaande brieven betreffend de wederzijdse afschaffing van paspoorten tussen Nederland en Denemarken., 1861.; 68; 1 omslag
      - Ingekomen en minuten van uitgaande brieven betreffende de stranding in de Mariagerfjord van de schoener "Agnesse Lijders", waarvan de lading toebehoorde aan een handelshuis te Amsterdam., 1862.; 69; 1 omslag
      - Ingekomen en minuten van uitgaande brieven betreffende de Nederlandse keuringscommissie te Altona voor de werving van Noordse en Zweedse vrijwilligers voor het Neder lands-Indische leger., 1861-1862.; 70; 1 omslag
      - Ingekomen brieven van de gezagvoerder van Z.M.S. de Zeeuw gedurende het bezoek van Prins Hendrik der Nederlanden aan Kopenhagen., 1834.; 71; 1 omslag
      - Ingekomen en minuten van uitgaande brieven betreffende een geschil tussen W.F. Rochussen, gezant in Denemarken en H.C. du Bois, gezant te Turkije en Griekenland., 18?; 72; 1 omslag
        Rochussen was de opvolger van Du Bois in Denemarken.
      - Ingekomen en minuten van uitgaande brieven betreffende wederkerige vrijstelling van de verplichte krijgsdienst voor Nederlanders in Denemarken en voor Denen in Nederland., 1861-1862; 73; 1 omslag
      - Ingekomen en minuten van uitgaande brieven betreffende de erkenning door de buitenlandse mogendheden van Victor Emmanuel als koning van Italië., 1861.; 74; 1 omslag
    - Varia, E.
      - Kort overzicht der quarantaine maatregelen, in 1831 in Denemarken tegen de cholera genomen., 1832.; 75; 2 stukken
        Met bijlage
      - Wijziging van het Deense Koninklijk Besluit tot regeling der positie van vreemde consuls in Denemarken., 1834.; 76; 2 stukken
        Met vertaling
      - Ingekomen aankondigingen van rouw, aangenomen door het Deense hof., 1843-1854.; 77; Gedrukt; 1 omslag
      - Grondwetten en andere Staatswetten voor Denemarken, Sleeswijk en Holstein., 1849-1861.; 78; Gedrukt; 1 pak
      - Oude inventarislijsten van de Legatiearchieven, 1701-1842.; 79; 1 omslag
        Afkomstig uit de Legatiearchieven vóór 1813 no. 389.
- Archiefblok (1909) 1920-1940, 2.
  - Stukken van algemene aard, I.
    - Agenda's, 1920-1939.; 80-94; 15 delen
      - 1920, 80
      - 1921, jan.-jun, 81
      - 1921, jul.-dec., 82
      - 1922, 83
      - 1923, 84
      - 1924, 85
      - 1925-26., 86
      - 1927, 87
      - 1928, 88
      - 1929-30., 89
      - 1931-32., 90
      - 1933-34., 91
      - 1935-36., 92
      - 1936-37., 93
      - 1938-39., 94
    - Agenda opgemaakt tijdens het verblijven van de gezant te Christiania, 1921-1922.; 95; 1 deel
    - Klappers op de agendaboeken, 1936-1939.; 93-94
      - 1936-37., 93
      - 1938-39., 94
  - Stukken betreffende bijzondere onderwerpen, II.
    - Personeel, A.
      - Stukken betreffende benoemingen, overplaatsingen, en ontslagen van het personeel van het gezantschap, 1920-1940.; 96-106; 11 omslagen
        - Schmolck, 1920., 96
          Rubriek (A6)
        - L.W.H. van Schuylenburch, 1921-1923, 97
          Rubriek (A36)
        - H.M. van Haersma de With en Graaf van Aldenburg Bentinck, 1922, 98
          Rubriek (A54)
        - J.J.B. Bosch van Rosenthal, 1922, 99
          Rubriek (A63)
        - Attaché's, 1923-1924, 100
          Rubriek (A71)
        - L.G. van Hoorn, L. Carsten, C. van Breughel Douglas en Baron van Pallandt, 1925-1935, 101
          Rubriek (A78)
        - J.W.M. Snouck Hurgronje, 1935-1937, 102
          Rubrieken (A78,A)
        - W.L.F.C. Ridder van Rappard, 1937, 103
          Rubriek (A)
        - E. Star Busmann, 1937-1938, 104
        - J.G. de Beus, 1938-1839, 105
        - P.C. Visser, 1940, 106
    - Nederlandse consulaire dienst, B.
      - Stukken betreffende het consulaat-generaal te Kopenhagen, (1909) 1920-1934; 107; 1 omslag
        Rubriek (C)
        zie inleiding.
      - Stukken betreffende de consul-generaal C.J.F. Wijers en consul D.C.C. van Boetzelaer, 1936-1939; 108; 1 omslag
      - Stukken betreffende het consulaat-generaal te Reykjavik, 1920-1925; 109; 1 omslag
        Rubriek (C17)
      - Stukken betreffende de Nederlandse consulaire vertegenwoordiging in Denemarken, 1937-1939; 110; 1 omslag
      - Stukken betreffende de afzonderlijke Nederlandse consulaten in Denemarken en IJsland, 1920-1940.; 111-130; 20 omslagen
        - Aalborg, 1921-1939, 111
          Rubrieken (C3,C)
        - Akureyri, 1920-1922, 112
          Rubriek (C5)
        - Arhus 1923, 113
          Rubriek (C13)
        - Frederiks, (1912) 1937, 114
          Rubrieken (C8,C)
        - Helsingor, (1918) 1939, 115
          Rubrieken (C6,C)
        - Hjorring, 1924-1937, 116
          Rubriek (C9)
        - Kallundborg, 1923-1925, 117
          Rubriek (C10)
        - Nakshov, 1924-1926, 118
          Rubriek (C12)
        - Nyborg, 1923, 119
          Rubriek (C7)
        - Nyköbing, 1924-1938, 120
          Rubrieken (C14,C)
        - Odense, 1927-1940, 121
          Rubrieken (C80,C)
        - Randers, 1938-1939, 122
        - Ringkjobing, 1930-1933, 123
          Rubriek (C18)
        - Ronne, 1939-1940, 124
        - Skagen, (1919)1924, 125
          Rubriek (C20)
        - Sonderberg, 1920-39., 126
          Rubrieken (C52,C)
        - Stege, (1913)., 127
          Rubriek (C21)
        - Thisted, (1909-1912)., 128
        - Thorshavn, 1929-1937, 129
          Rubrieken (C23,C)
        - Vejle, 1937-1938, 130
          voor inv. nrs. 114, 115, 125, 127 en 128 zie inleiding.
    - Nederlands paspoortenkantoor in Kopenhagen, C.
      - Stukken betreffende de benoeming van H.J. Pek tot hoofd van het Nederlands paspoortenkantoor in Kopenhagen, 1920-1922.; 131; 1 omslag
        Rubriek (043)
    - Nederlands koninklijk huis, D.
      - Stukken betreffende particuliere reizen van koningin Wilhelmina naar Noorwegen, 1921-1922; 132; 1 omslag
        Rubriek (P38)
      - Stukken betreffende een bezoek van koningin Wilhelmina aan het Deense en Noorse hof, 1922; 133; 1 omslag
        Rubriek (Y11)
      - Stukken betreffende beledigende persartikelen en theatervoorstellingen over koningin Wilhelmina en prinses Juliana, 1926-1934; 134; 1 omslag
        Rubrieken (P99,P)